---
title: "Ejercicio - Redes Bayesianas"
output:
  pdf_document: default
  html_notebook: default
  
---
\textbf{Autor:} Deyviss Jesús Oroya Villalta
```{r message=FALSE}
library(bnlearn)
library(gRain)
library(Rgraphviz)
library(ggplot2)
library(foreign)
rm(list=ls())
graphics.off()
```

Los resultados obtenidos por una serie de estudiantes se han modelado utilizando
para ello un modelo probabil´ıstico simplificado. Este modelo consta de tres
varaibles aleatorias binarias, S, que determina si el estudiante ha estudiado o
no; C, que determina si ha comprendido la asignatura o no y A, que determina
si finalmente ha superado o no la asignatura.
Como hip´otesis al plantear el modelo hemos asumido que, sabido si el alumno
ha comprendido o no la asignatura (variable C), aprobar (A) es independiente
de haber estudiado (S). Del conjunto de resultados obtenidos en a˜nos anteriores
hemos estimado las siguientes probabilidades:
\begin{itemize}
\item P(S = 1) = 0.75           
\item P(C = 1|S = 1) = 0.80
\item P(C = 1|S = 0) = 0.45
\item P(A = 1|C = 1) = 0.95
\item P(A = 1|C = 0) = 0.25
\end{itemize}
Ademas se puede deducir la siguiente probabilidad:
\begin{itemize}
\item P(C = 1) = 0.7125
\end{itemize}
Si suponemos I(A,S|C) entonces podemos factorizar la distribución de porbabilidad P(A,S,C) como:
$$ 
P(A,S,C) = P(C)P(A|C)P(S|C)
$$
Contruimos el modelo

```{r fig.height=2.5, fig.width=3, fig.align='center'}

# P(C)
c1 = 0.7125 
c0 = 0.2875
# P(A|C)
a0c0 = 0.75
a1c0 = 0.25
a0c1 = 0.05
a1c1 = 0.95
# P(S)
s1 = 0.75
s0 = 0.25

# P(S|C)
s0c0 = (s0/c0)*0.55
s1c0 = (s1/c0)*0.20
s0c1 = (s0/c1)*0.45
s1c1 = (s1/c1)*0.80

## construimos modelo
yn<-c("NO","SI")
c   <- cptable(~C,   values=c(c0,c1),levels=yn)
a.c <- cptable(~A|C, values=c(a0c0,a1c0,a0c1,a1c1),levels=yn)
s.c <- cptable(~S|C, values=c(s0c0,s1c0,s0c1,s1c1),levels=yn)

plist<-compileCPT(list(c,a.c,s.c))
net.study<-grain(plist)
plot(net.study)
```

Implementamos el pseudocódigo del enunciado

```{r}
  get_conditional_marginal <- function(net,node,evidence_nodes,evidence,numSamples){
  index <-0
  len_evidences <- length(evidence)
  df <- simulate(net,nsim=1)
  while(index < numSamples){
    samp<-simulate(net,nsim=1)
    if (sum(samp[evidence_nodes]==evidence) == len_evidences){
      index = index + 1
      df = rbind(df,samp)
    }
  }
  return(summary(df[-1,node])/numSamples)  
  }
```
Entonces la probabilidad de aprobar, sabiendo que se ha comprendido la asignatura se puede calcular como
```{r}
result <- get_conditional_marginal(net.study,"A",c("C"),c("SI"),50)
result

```

